【裁判字號】    98,台上,7833
【裁判日期】    981224
【裁判案由】    違反毒品危害防制條例等罪
【裁判全文】
最高法院刑事判決            九十八年度台上字第七八三三號
上  訴  人  甲○○
選任辯護人  吳秋永律師
上列上訴人因違反毒品危害防制條例等罪案件，不服台灣高等法
院台南分院中華民國九十八年十月二十日第二審判決（九十八年
度上訴字第八二八號，起訴案號：台灣嘉義地方法院檢察署九十
八年度偵字第二六四四、二八五六、三三一八號），提起上訴，
本院判決如下：
    主  文
上訴駁回。
    理  由
按刑事訴訟法第三百七十七條規定，上訴於第三審法院，非以判
決違背法令為理由，不得為之。是提起第三審上訴，應以原判決
違背法令為理由，係屬法定要件。如果上訴理由書狀並未依據卷
內訴訟資料，具體指摘原判決不適用何種法則或如何適用不當，
或所指摘原判決違法情事，顯與法律規定得為第三審上訴理由之
違法情形，不相適合時，均應認其上訴為違背法律上之程式，予
以駁回。本件原判決撤銷第一審不當之判決（依刑法第五十九條
規定減刑，而非依毒品危害防制條例第十七條第二項規定減刑）
，改判仍論處上訴人甲○○共同販賣第一級毒品七罪及共同販賣
第二級毒品四罪（合併應執行有期徒刑十七年），已詳敘認定犯
罪事實之依據及憑以認定之理由，從形式上觀察，並無任何違背
法令之情形。上訴意旨略稱：原審固肯認上訴人於歷次警、偵訊
及審理中自白，符合毒品危害防制條例第十七條第二項減刑規定
，予以減刑，但既未說明第一審是否有不當適用刑法第五十九條
酌減其刑之規定，竟不再遞予減刑，而就各罪仍科以與第一審相
同之刑度，有違罪刑相當及不利益變更禁止原則並判決理由不備
之違法云云。惟查：關於犯罪有無可憫恕而適用刑法第五十九條
規定予以減刑，與宣告刑之量定，均係實體法上賦予法院得為自
由裁量之事項，尤其科刑時，倘已以行為人之責任為基礎，斟酌
刑法第五十七條所列各款事項，並未逾越法定刑度或濫用其權限
，即不得任意指摘為違法，資為合法第三審上訴之理由。上訴人
既有多項前科紀錄之素行，又係構成累犯，竟復犯販賣第一級毒
品七罪，犯販賣第二級毒品四罪，顯然情節不輕，原審不依刑法
第五十九條規定予以減刑，客觀上難認違法、失當；又原審於量
刑時，實已審酌上訴人坦承犯行，尚知悔悟之態度，復衡以其四
肢健全，不思正途營生，卻為牟暴利，販賣海洛因、安非他命，
戕害國人健康，惡性非輕，暨所販賣毒品之次數、數量、犯罪之
手段、智識程度等一切情狀，量處如原判決附表一、二所示之刑
度，並定執行刑為有期徒刑十七年，核無逾越法律所規定範圍或
濫用其權限之情形。縱然各單罪之宣告刑仍與第一審者相同，但
合併所定之應執行刑有期徒刑十七年，即較第一審所定之十八年
為輕。上訴意旨未細繹原判決已明白論斷之事項，徒以量刑不當
，應更行輕判為理由，而於原判決究竟如何違背法令，則無一語
涉及，殊非合法之第三審上訴理由。依上說明，應認其上訴為違
背法律上之程式，予以駁回。
據上論結，應依刑事訴訟法第三百九十五條前段，判決如主文。
中    華    民    國  九十八  年  十二    月  二十四  日
                      最高法院刑事第十庭
                          審判長法官  花  滿  堂
                                法官  黃  正  興
                                法官  陳  東  誥
                                法官  林  錦  芳
                                法官  洪  昌  宏
      本件正本證明與原本無異
                                      書  記  官
中    華    民    國  九十八  年  十二    月  二十八  日
                                                      Ｒ

司法院資訊處製作；財團法人民間司法改革基金會備份。
